臺灣新北地方法院板橋簡易庭小額民事判決
　　　　　　　　　　　　　　　　　 110年度板小字第3296號

原　　　告　學成保全股份有限公司

法定代理人　李誠聰　
訴訟代理人　劉仁暉　
被　　　告　孝禹企業有限公司


法定代理人　王苙錩　

上列當事人間請求給付服務費事件，本院於中華民國110年11月
11日言詞辯論終結，判決如下：
    主      文
被告應給付原告新臺幣壹萬元。
訴訟費用新臺幣壹仟元由被告負擔。
本判決得假執行。
    事實及理由
一、原告主張：兩造原訂有保全服務契約書（下稱系爭契約），
    契約期間自民國108年12月1日起至112年5月31日止，惟被告
    於110年1月間藉故原告服務品質不佳，更換為中興保全，經
    原告慰留，被告仍不顧契約未到期堅持更換，依系爭契約第
    16條規定，被告應賠償原告之拆機費新臺幣（下同）10,000
    元。爰依系爭契約第16條規定提起本訴，並聲明如主文第1
    項所示。
二、被告則以：被告於110年1月說要解約，是被告公司老闆以口
    頭方式通知原告公司，原告應提出請求金額明細等語資為抗
    辯。
三、不爭執事項
■怴B兩造於108年11月13日簽立系爭契約，約定系爭契約期間自
    108年12月1日起至112年5月31日止。
■芊B被告於110年1月間對原告為終止系爭契約之意思表示。
四、本院之判斷
    原告主張被告未依系爭契約所約定之期限，逕自終止系爭契
    約，故依系爭契約第16條之規定請求拆機費10,000元，然為
    被告所否認，是本件所應審酌之爭點為■怴B被告是否合法終
    止系爭契約？■芊B原告依系爭契約第16條、委任之法律關係
    請求被告給付拆機費10,000元，有無理由？
■怴B被告是否合法終止系爭契約？
    本件被告於 110年11月11日言詞辯論時自承被告於110年1月
    說要解約，是被告公司老闆以口頭方式通知原告公司等語，
    足證被告係以口頭方式告知原告公司終止系爭租約，是以系
    爭契約應自被告公司意思表示到達於被告公司時即生合法終
    止之效力。
■芊B原告依系爭契約第16條之法律關係請求被告給付拆機費10,0
    00元，有無理由？
  ■茷鬘誚芠峇妊]計、安裝、所需材料及人工費用，或因甲方（
    即被告）要求變更工程所需之費用應由甲方負擔，另因甲方
    中途毀約而致乙方拆除器材之費用，應由甲方負擔拆機費每
    套新台幣壹萬元整，系爭契約第16條定有明文。
  ■珚g查，兩造於108年11月13日簽立系爭契約，約定系爭契約
    期間自108年12月1日起至112年5月31日止，此為兩造所不
    爭執，本於契約自由，契約嚴守原則之精神，既被告前已同
    意並簽署系爭契約，自當已權衡其中利弊，並應已盱自己履
    約之意願及能力，惟被告卻仍有意違反系爭約定之事項，自
    當受系爭約定之拘束，而被告單方面於110年1月告知原告欲
    終止契約，原告主張依系爭契約第16條之規定向被告請求賠
    償拆機費10,000元，洵為有據。
五、綜上所述，原告依系爭契約第16條之約定，請求被告給付原
    告10,000元為有理由，應予准許。
七、本件係就民事訴訟法第 436條之8第1項訴訟適用小額程序所
    為被告敗訴之判決，爰依民事訴訟法第 436條之20規定，職
    權宣告假執行。
八、訴訟費用負擔之依據：民事訴訟法第78條。本件訴訟費用額
    ，依後附計算書確定如主文所示之金額。
中　　華　　民　　國　 110　　年　　11　　月　　19　　日
                  臺灣新北地方法院板橋簡易庭
                              法  官  吳孟竹
      計    算    書
項        目          金      額（新臺幣）      備    註
第一審裁判費               1,000元
合        計               1,000元
上列為正本係照原本作成。
如不服本判決，應於收受送達後20日內以違背法令為理由向本院
提出上訴狀（上訴理由依法應表明一、原判決所違背之法令及其
具體內容。二、依訴訟資料可認為原判決有違背法令之具體事實
。）如於本判決宣示後送達前提起上訴者，應於判決送達後20日
內補提上訴理由書（須附繕本），如未於上訴後20日內補提合法
上訴理由書，法院得逕以裁定駁回上訴。
中　　華　　民　　國　 110　　年　　11　　月　　19　　日
                              書記官  呂亞馨